臺灣臺南地方法院民事裁定
110年度小上字第47號
上  訴  人  黃瑞泰  

被  上訴人  蔡豐鴻  

上列當事人間請求損害賠償事件，上訴人對於本院柳營簡易庭民
國110年8月3日110年度營小字第453號第一審民事判決提起上訴
，本院裁定如下：
    主  文
上訴駁回。
第二審訴訟費用新臺幣壹仟伍佰元由上訴人負擔。
    事實及理由
一、上訴意旨略以：
　㈠上訴人於言詞辯論期日之當日清晨自家裡出發前往法院，但
    出門後，發現被上訴人又埋伏在上訴人住家前面，被上訴人
    有重大刑案前科，行為怪異暴戾，上訴人擔心家中2名幼女
    安全，遂半途折返，暗中觀察及保護家人一段時間，其確定
    無安全疑慮後，就趕去開庭，但其途中卻走錯路，旋立刻致
    電法院說明其現況，並依法院指示而儘快趕去開庭，惟仍遲
    到30分鐘，故上訴人無法答辯，其並非不重視自己權益或怠
    惰，而係有上開不得已之原因。
  ㈡原判決係依鈞院110年度簡字第570號刑事判決，而認定上訴
    人有侮辱被上訴人之行為。惟上訴人於民國110年4月15日對
    上開刑事判決提起上訴後，直至原判決送達之翌日才收到刑
    事第二審之開庭通知，上訴人是否有侮辱被上訴人之犯行，
    尚待刑事第二審認定，在刑事第二審判決前，仍應認定上訴
    人無罪，而無須賠償被上訴人。上訴人原欲於開庭時主張上
    情，惟因其遲到而錯失機會。
  ㈢被上訴人於收受原判決後，馬上將判決張貼在網路，用不同
    之帳號侮辱、挑釁上訴人，足證被上訴人一直在招惹是非、
    製造事端，意圖向上訴人恐嚇取財。
二、按對於小額程序之第一審裁判之上訴，非以其違背法令為理
    由，不得為之；上訴狀內應記載上訴理由，表明下列各款事
    項︰原判決所違背之法令及其具體內容，依訴訟資料可認
    為原判決有違背法令之具體事實；又判決不適用法規或適用
    不當者，為違背法令；有民事訴訟法第469條第1款至第5款
    所列事由時，其判決當然為違背法令；而上訴不合法者，第
    二審法院應以裁定駁回之；前開規定，於小額事件之上訴程
    序均準用之，民事訴訟法第436條之24第2項、第436條之25
    、第468條、第469條、第444條第1項前段及第436條之32第2
    項分別定有明文。次按當事人對於小額程序之第一審判決提
    起上訴，如依民事訴訟法第468條規定，以第一審判決有不
    適用法規或適用法規不當為上訴理由時，其上訴狀或理由書
    應有具體之指摘，並揭示該法規之條項或其內容，若係成文
    法以外之法則，應揭示該法則之旨趣，倘為司法院解釋或最
    高法院之判例，則應揭示該判解之字號或其內容；如依民事
    訴訟法第469條第1款至第5款所列事由提起上訴者，其上訴
    狀或理由書應揭示合於該條款之事實，上訴狀或理由書如未
    依此項方法表明者，即難認為已對原審判決之違背法令有具
    體之指摘，其上訴自難認為合法（最高法院71年台上字第31
    4號判例要旨參照）。
三、經查：
  ㈠被上訴人於原審請求上訴人賠償新臺幣（下同）10萬元，其
    訴訟標的金額在10萬元以下，依民事訴訟法第436條之8第1
    項規定，應適用小額訴訟程序，揆諸上開說明，上訴人非以
    原判決違背法令為由不得提起上訴，且上訴理由須表明原判
    決所違背之法令及其具體內容，暨依訴訟資料可認為原判決
    有違背法令之具體事實，始符合上訴程式。
  ㈡上訴人之上訴意旨並未具體指摘原判決有何違反成文法法規
    之條項、內容，或司法院解釋、最高法院判例，抑或有民事
    訴訟法第469條第1款至第5款所列當然違背法令之情形，亦
    未表明依訴訟資料合於該違背法令之具體事實，難認上訴人
    已就原判決有違背法令之情形為合於小額訴訟程序上訴程式
    之表明，其提起本件上訴為不合法，依同法第436條之32第2
    項、第444條第1項前段規定，應予駁回。
四、按訴訟費用，由敗訴之當事人負擔；小額訴訟程序，法院為
    訴訟費用之裁判時，應確定其費用額，民事訴訟法第78條、
    第436條之19第1項分別定有明文。本件上訴人之上訴既經駁
    回，第二審訴訟費用1,500元（即第二審裁判費）自應由上
    訴人負擔，爰裁定如主文第2項所示。　　
五、據上論結，本件上訴為不合法，依民事訴訟法第436條之32
    第1項及第2項、第444條第1項前段、第95條、第78條、第43
    6條之19第1項，裁定如主文。
中　　華　　民　　國　　111 　年　　2 　　月　　7　　日
                  民事第一庭　審判長法　官　劉秀君
                                    法　官　盧亨龍
                                    法　官　陳尹捷
以上正本證明與原本無異。
本裁定不得抗告。
中　　華　　民　　國　　111 　年　　2 　　月　　7 　　日
                                    書記官　曾美滋